臺灣高等法院高雄分院刑事判決　　　　 100年度上訴字第89號
上　訴　人
即　被　告　洪瑞國
上列上訴人因毒品危害防制條例案件，不服臺灣高雄地方法院99
年度審訴字第3701號中華民國99年12月10日第一審判決（起訴案
號：臺灣高雄地方法院檢察署99年度毒偵字第5619號），提起上
訴，本院判決如下：
     主  文
上訴駁回。
     理  由
一、按上訴書狀應敘述具體理由；又第二審法院認為上訴書狀未
    敘述理由或上訴有刑事訴訟法第362 條前段之情形者，應以
    判決駁回之，同法第361 條第2 項、第367 條前段定有明文
    。
二、上訴人即被告（下稱被告）洪瑞國上訴意旨略以：(一)被告洪
    瑞國已於97年5 月20日自動至義大醫院接受戒毒治療，公訴
    人竟仍予以起訴，原審未予審酌，尚有未當。(二)原審於協商
    過程並未詢問被告洪瑞國對量刑之意見，逕判處有期徒刑9
    月、5 月，自屬有違。
三、經查，原判決以被告洪瑞國前因施用毒品案件，先後經法院
    裁定觀察勒戒、令入戒治處所施以強制戒治，於88年6 月9
    日因停止戒治期滿且未經撤銷而視為執行完畢後，又因施用
    毒品案件，分別經法院判處有期徒刑10月、7 月、4 月確定
    ，詎被告洪瑞國仍於99年8 月17日下午，各施用第一級毒品
    海洛因、第二級毒品甲基安非他命各1 次，經公訴人提起公
    訴，原審乃認被告洪瑞國犯行事證明確，予以論罪科刑，其
    認事用法，核無不合，量刑亦屬允當。被告洪瑞國上訴意旨
    以公訴人起訴及原審判決均有不當，尚屬無據。另被告洪瑞
    國於原審已認罪，原審乃經當事人同意改行簡式審判程序，
    並無依協商程序判決，是被告洪瑞國上訴意旨以原審於協商
    過程並未詢問被告洪瑞國對量刑之意見，尚屬誤會。被告洪
    瑞國上訴即無理由，應予駁回。此外，被告洪瑞國並未依據
    卷內既有訴訟資料或提出新事證，指摘或表明原審判決有何
    採證認事、用法或量刑等足以影響判決本旨之不當或違法，
    而構成應予撤銷之具體理由（例如：依憑證據法則具體指出
    所採證據何以不具證據能力，或依憑卷證資料，明確指出所
    為證據證明力之判斷如何違背經驗、論理法則），其上訴即
    不合法律上之程式。再上訴不合法律上之程式之情形，依刑
    事訴訟法第367 條但書規定：「但其情形可以補正而未經原
    審法院命其補正者，審判長應定期間先命補正。」，係指上
    訴書狀未敘述理由，原審未命補提理由書狀，審判長即應定
    期間先命補正。被告洪瑞國提起上訴時，上訴書狀如已載理
    由者，即無審判長應定期間先命補正之適用。從而，被告洪
    瑞國之上訴書狀未敘述具體理由，且於上訴期間屆滿（即99
    年12月20日）後之20日內（即100 年1 月9 日以前），亦未
    補提上訴具體理由，依上開規定，顯屬違背法律上之程式，
    應由本院依同法第367 條前段、第372 條不經言詞辯論判決
    如主文。
中    華    民    國  100     年    2     月    11    日
                    刑事第八庭  審判長法  官  洪兆隆
                                      法  官  張盛喜
                                      法  官  郭玫利
以上正本證明與原本無異。
如不服本判決應於收受本判決後10日內向本院提出上訴書狀，其
未敘述上訴理由者，並得於提起上訴後10日內向本院補提理由書
狀（均須按他造當事人之人數附繕本）「切勿逕送上級法院」。
中    華    民    國  100     年    2     月    14    日
                                      書記官  梁美姿